臺灣高等法院臺中分院刑事判決　　　　96年度上訴字第1878號
上　訴　人
即　被　告　甲○○○
選任辯護人　許哲嘉律師
上列上訴人因毒品危害防制條例案件，不服臺灣臺中地方法院96
年度訴字第1124號中華民國 96年5月16日第一審判決（起訴案號
：臺灣臺中地方法院檢察署96年度偵字第4313號），提起上訴，
本院判決如下：
    主  文
原判決關於甲○○○部分撤銷。
甲○○○共同販賣第二級毒品，處有期徒刑參年捌月。扣案之第
二級毒品N,N-二甲基安非他命（驗餘淨重合計拾玖點捌伍公克）
沒收銷燬之；包裝N,N-二甲基安非他命之空塑膠袋拾個（共重捌
點捌公克）沒收。
    事  實
一、甲○○○、林溪重（業經原審判決確定）均明知N,N-二甲基
    安非他命為毒品危害防制條例第二條第二項第二款（附表二
    第一一四類）所管制之第二級毒品，依法不得販賣，竟意圖
    營利，共同基於販入第二級毒品後準備賣出之犯意，由甲○
    ○○出資新臺幣（下同）十萬元，在林溪重引介下，二人於
    九十五年十月間共同前往臺中市○○路附近，透過一名不詳
    年籍、綽號「阿乾」之成年男子，向另一名不詳年籍之成年
    男子，販入N,N-二甲基安非他命一兩，由甲○○○保管，準
    備賣予其子之朋友或其他不特定人，欲以每包賺取五百元之
    差價營利，惟因該批毒品有異味而未出賣。嗣於九十六年二
    月五日下午十七時二十分許，為警在臺中市西屯區○○○路
    二三三巷三號九樓之一甲○○○之住處查獲，並扣得N,N-二
    甲基安非他命十包（鑑驗前總毛重二十八點七三公克，鑑驗
    使用０點０八公克，空包裝總重八點八公克，驗餘淨重合計
    十九點八五公克）。
二、案經臺中市警察局移送臺灣臺中地方法院檢察署檢察官偵查
    起訴。
    理  　由
一、上開事實，業經上訴人即被告甲○○○於警偵訊及原審審理
    、本院審理時均坦承不諱，並經證人即共同被告林溪重於偵
    查時以證人身分具結證稱：甲○○○想要轉賣甲基安非他命
    賺錢，所以她拿十萬元給伊，要伊幫她買毒品，買的時候她
    也有去等語（按證人林溪重於偵查中所為之證述，並無證據
    顯示有不法取供之情形，被告甲○○○或辯護人亦未合理釋
    明上開供述有顯不可信之情況，依刑事訴訟法第一百五十九
    條之一第二項規定，該證言具有證據能力，附此敘明），並
    有N,N-二甲基安非他命十包扣案可資佐證。而該十包毒品，
    經內政部警政署刑事警察局鑑驗結果，確均含第二級毒品N,
    N-二甲基安非他命成分（鑑驗前總毛重二十八點七三公克，
    鑑驗使用０點０八公克，空包裝總重八點八公克，驗餘淨重
    合計十九點八五公克），有該局九十六年三月二十一日刑鑑
    字第０九六００三五二一二號鑑定書在卷可憑。本案事證明
    確，被告甲○○○之犯行堪予認定。
二、按販賣毒品罪，並不以販入之後復行賣出為構成要件，苟以
    營利為目的，將毒品販入或將之賣出，有一於此，其犯罪即
    經完成（最高法院八十八年度台上字第二三九八號、八十八
    年度台上字第三八九八號、八十九年度台上字第一六八○號
    、八十九年度台上字第三四三四號、九十年度台上字第一二
    ○四號、九十年度台上字第二○四六號、九十年度台上字第
    三七九三號、九十年度台上字第七○三○號判決要旨可資參
    照）。又查N,N-二甲基安非他命為毒品危害防制條例第二條
    第二項第二款附表二第一一四類所管制之第二級毒品，被告
    甲○○○意圖以每包賺取五百元之差價營利而販入第二級毒
    品N,N-二甲基安非他命，核其所為，係犯毒品危害防制條例
    第四條第二項販賣第二級毒品罪。選任辯護人雖辯護稱被告
    甲○○○所為應構成販賣第二級毒品未遂罪，惟被告甲○○
    ○既基於販賣營利之意而販入毒品，嗣因該批毒品有異味始
    未出賣，揆諸前開說明，其所為仍應構成販賣第二級毒品既
    遂罪。而其情節縱屬輕微，亦僅為量刑或得酌減其刑之參考
    ，不得遽認其為未遂犯，併此說明。被告甲○○○持有第二
    級毒品N,N-二甲基安非他命之低度行為，為販賣第二級毒品
    之高度行為所吸收，不另論罪。被告甲○○○與林溪重二人
    ，就販賣第二級毒品犯行，有犯意聯絡及行為分擔，為共同
    正犯。復查被告甲○○○販入本案第二級毒品N,N-二甲基安
    非他命後，準備出售，惟尚未實際賣出，即已遭警查獲，且
    販入之數量尚非甚鉅，並未造成無可彌補之危害，又其犯後
    坦承犯行，具有悔意，犯罪之情狀顯可憫恕，認科以最低度
    刑仍嫌過重，爰依刑法第五十九條規定，酌量減輕其刑。
三、原審法院認被告甲○○○犯罪事證明確，予以論罪科刑，固
    非無見，惟查原審判決採用共犯林溪重之供詞，卻未於判決
    中具體說明其符合傳聞證據例外可信之情況及心證之理由，
    即有違證據法則及判決不備理由之違誤。又包裝N,N-二甲基
    安非他命之空塑膠袋十個，應依毒品危害防制條例第十九條
    第一項規定宣告沒收（詳如下述），原審判決就該部分與毒
    品一併依毒品危害防制條例第十八條第一項前段規定宣告沒
    收銷燬，尚有未洽。被告甲○○○上訴意旨認原審量刑過重
    ，固非可取，惟原判決既有上開可議之處，即屬無可維持，
    應由本院就原審判決關於甲○○○部分撤銷改判。爰審酌被
    告甲○○○不思正當工作營生，竟為謀個人私利，無視於國
    家杜絕毒品犯罪之禁令，擅自販入第二級毒品，嚴重戕害國
    民健康與社會治安，惡性非輕，再參以其智識程度、犯罪動
    機、目的、手段、並未賣出毒品，及犯後坦承犯行，頗具悔
    意之態度等一切情狀，量處如主文第二項所示之刑示懲。至
    被告甲○○○請求本院予以緩刑之宣告，然刑法第七十四條
    規定以受二年以下有期徒刑、拘役或罰金之宣告為緩刑要件
    之一，本案被告甲○○○之宣告刑既已逾有期徒刑二年以上
    ，依法即不得宣告緩刑，附此說明。
四、末按毒品危害防制條例第十八條第一項規定，得諭知沒收並
    銷燬之者，以查獲之第一、二級毒品及專供製造或施用毒品
    之器具為限，並不及於毒品之外包裝。而毒品外包裝既係用
    於包裹毒品，防其裸露、潮濕，便於攜帶販賣，亦係供販賣
    毒品所用之物，應依毒品危害防制條例第十九條第一項之規
    定宣告沒收之，方屬適法。本件扣案之第二級毒品N,N-二甲
    基安非他命（驗餘淨重合計十九點八五公克），係查獲之毒
    品，應依毒品危害防制條例第十八條第一項前段規定，宣告
    沒收銷燬之。扣案包裝N,N-二甲基安非他命之空塑膠袋十個
    （共重八點八公克），係被告甲○○○所有供犯本件犯罪所
    用之物，應依毒品危害防制條例第十九條第一項規定宣告沒
    收。
據上論結，應依刑事訴訟法第三百六十九條第一項前段、第三百
六十四條、第二百九十九條第一項前段，毒品危害防制條例第四
條第二項、第十八條第一項前段、第十九條第一項，刑法第十一
條前段、第二十八條、第五十九條，判決如主文。
本案經檢察官王秀雄到庭執行職務。
中　　華　　民　　國　　96　　年　　9 　　月　　7 　　日
        　　刑事第八庭    審判長法　官  羅  得  村
　　　　　　　　　　　　　　    法　官  劉  榮  服
　　　　　　　　　　　　　　　  法　官  張  靜  琪
上列正本證明與原本無異。
如不服本判決應於收受送達後十日內向本院提出上訴狀，其未敘
述上訴之理由者並得於提起上訴後十日內向本院補提理由書（均
須按他造當事人之人數附繕本）。
                                書記官  陳  俞  豪
中　　華　　民　　國　　96　　年　　9 　　月　　7 　　日
附錄本案論罪科刑法條全文：
毒品危害防制條例第四條：
製造、運輸、販賣第一級毒品者，處死刑或無期徒刑；處無期徒
刑者，得併科新臺幣一千萬元以下罰金。
製造、運輸、販賣第二級毒品者，處無期徒刑或七年以上有期徒
刑，得併科新臺幣七百萬元以下罰金。
製造、運輸、販賣第三級毒品者，處五年以上有期徒刑，得併科
新臺幣五百萬元以下罰金。
製造、運輸、販賣第四級毒品者，處三年以上十年以下有期徒刑
，得併科新臺幣三百萬元以下罰金。
製造、運輸、販賣專供製造或施用毒品之器具者，處一年以上七
年以下有期徒刑，得併科新臺幣一百萬元以下罰金。
前五項之未遂犯罰之。
